臺灣臺南地方法院刑事判決　　　　　　　 94年度易字第765號
　　公　訴　人　臺灣臺南地方法院檢察署檢察官
　　被　　　告　丙○○
　　　　　　　　丁○○
上列被告等因竊盜案件，經檢察官提起公訴（九十四年度偵字第
八九０七號），本院判決如下：
    主  文
丙○○、丁○○共同連續攜帶兇器、毀壞門扇竊盜，丙○○處有
期徒刑壹年陸月，丁○○處有期徒刑壹年貳月。扣案無線電對講
機壹支沒收。
    事  實
一、丙○○前於民國九十四年間因竊盜案件，經臺灣嘉義地方法
    院判處有期徒刑六月，緩刑四年，緩刑期內付保護管束，於
    九十四年六月十六日確定，現仍在緩刑期間內。詎仍不知警
    惕，與丁○○及竊盜集團內姓名不詳之成年人數人，共同基
    於意圖為自己不法所有之犯意聯絡，由丙○○於九十四年七
    月八日以其門號0000000000號行動電話，撥打丁○○住處000000000號市內電話聯絡丁○○，約定
    由該集團成年成員負責竊取車輛及鋼捲，並由丙○○載送丁○○至指定地點接手駕駛，丁○○再負責駕車載運竊盜所得
    之贓物前往銷贓，丙○○並允諾事成之後給付丁○○新臺幣
    （下同）二十萬元。雙方約定就緒，即由該集團內某姓名不
    詳之成年成員，於九十四年七月九日晚上六時許後至翌日上
    午八時許止內之某不詳時間，前往嘉義縣朴子市○○○○○
    道路旁，趁四下無人之際，攜帶足供兇器使用之金屬製不詳
    工具，破壞乙○○所有車牌號碼二八五─ＲＱ號自用大貨車
    副駕駛座車門鑰匙孔後進入車內，破壞電門鎖（毀損部分未
    據告訴），並連接電線接通電源而發動，竊取得手後，即駕
    駛該大貨車前往址設臺南縣安定鄉牛肉寮六十五之十五號甲○○所有之「雅邦企業公司」（下稱雅邦公司）工廠處接應
    ，並由該集團另姓名不詳之成年成員，承前揭犯意，趁四下
    無人之際，攜帶足供兇器使用之金屬製鐵剪等不詳工具，預
    先剪斷工廠鐵皮屋之鐵窗及鐵捲門而毀壞門扇（毀損部分未
    據告訴）後，進入工廠內開啟鐵捲門開關，使該大貨車到達
    後得以駛入工廠內，再以工廠內之吊車將存放該處之冷軋鋼
    捲共計一百十捲（每捲二百五十公斤，市價共計一百萬元）
    搬運上車，竊取得手後，旋於同年七月十日上午十一時許駛
    往國道八號公路與縣一三三縣道交會處某處空地等候丁○○
    接手。丙○○則按原來約定，駕駛其所有不詳車號之自用小
    客車，搭載丁○○前往國道八號公路與縣一三三縣道交會處
    ，由丁○○接手駕駛該大貨車，丙○○並告知丁○○：贓物
    已經放在車上了，不用再去別的地方載，且車上會有對講機
    告知車輛要開到何處去等語。二人抵達上開地點後，丙○○
    即示意丁○○登上已發動待命且滿載冷軋鋼捲之該大貨車，
    經丁○○起駛後於第一路口之紅綠燈處，由該集團內姓名不
    詳之黑衣成年男子交付無線電對講機一支予丁○○供聯絡之
    用。嗣遭警查知上開自用大貨車係贓車而前往攔檢，丁○○
    因此加速逃逸，為警鍥而不捨自後追趕，始於中午十二時二
    十五分許，在臺南縣永康市○○○路三一七巷巷口處，攔獲
    上開大貨車，並扣得上開大貨車一輛（業經發還乙○○）、
    冷軋鋼捲一百十捲（業經發還甲○○）及對講機一支，始悉
    上情。
二、案經乙○○、甲○○訴由內政部警政署國道公路警察局第四
    警察隊報請臺灣臺南地方法院檢察署檢察官偵查起訴。
    理  由
一、訊據被告丙○○固坦承有於九十四年七月十日上午以其所有
    之自用小客車載送丁○○至國道八號公路與縣一三三縣道交
    會處等情不諱，被告丁○○固坦承因缺錢花用，而於九十四
    年七月十日上午由丙○○駕車載伊至國道八號與縣一三三縣
    道交會處某處空地，跳上載滿鋼捲且已發動之二八五─ＲＱ
    號自用大貨車之駕駛座，並收受一姓名不詳之成年黑衣男子
    所交付之無線電對講機一支後，雖明知車上所載貨物有問題
    ，為賺取二十萬元報酬，仍依對講機中之指示駛離該地，嗣
    因遭警發現在後追緝而加速逃逸，為警持續追趕，始於同日
    中午十二時二十五分許在臺南縣永康市○○○路三一七巷巷
    口遭警逮獲等情不諱，惟均矢口否認有何加重竊盜犯行，被
    告丙○○辯稱：伊與丁○○平日以載貨為業，係丁○○在無
    線電中聽到有人要求出車，丁○○向伊表示想賺這筆錢，伊
    受丁○○之託回伊住處駕駛自用小客車載送丁○○至國道八
    號處，其餘均不知情云云；被告丁○○則辯稱：伊僅知二八
    五─ＲＱ號自用大貨車上之貨物有問題，但不知該車係贓車
    ，伊並未參與任何竊取犯行，且與竊取該車與鋼捲之人間並
    無任何犯意聯絡及行為分擔云云。
二、經查：
  (一)二八五─ＲＱ號自用大貨車於九十四年七月十日上午八時許
    ，在嘉義縣朴子市○○○○○道路旁失竊之事實，業據證人
    即告訴人乙○○於警詢及偵訊中證述明確，證人乙○○並證
    稱該大貨車係於九十四年七月九日晚上六時許後停放該處，
    至翌日上午八時許止發現失竊，故該大貨車應係在九十四年
    七月九日晚上六時許後至翌日上午八時許止內之某不詳時間
    內失竊。又扣案該車業經發還，亦有卷附贓物認領保管單可
    稽。另址設臺南縣安定鄉牛肉寮六十五之十五號雅邦公司工
    廠鐵窗遭剪斷，鐵捲門及控制器均遭破壞，並失竊冷軋鋼捲
    共一百十捲，每捲二百五十公斤，市價共計一百萬元之事實
    ，業據證人即告訴人雅邦公司負責人甲○○於警詢及偵訊中
    證述明確，且扣案鋼捲一百十捲業經發還，亦有卷附贓物認
    領保管單可稽。是此部分之事實，堪以認定。
  (二)被告丁○○於九十四年七月十日遭警逮獲後二次警詢中，及
    九十四年七月十一日受內勤檢察官訊問時，均供稱係被告丙○○事先以電話聯絡伊，而提供伊此一賺取二十萬元之機會
    ，復於九十四年七月二十七日受檢察官訊問時具結作證，亦
    證稱：伊與被告丙○○是國中同學，被告丙○○於九十四年
    七月八、九日間，以其門號0000000000號行動電
    話撥打伊住處000000000號市內電話，向伊提及若
    願意去開車，車上會有對講機告知伊要將車子開到何處，並
    說東西已經放在車上，不用再到別的地方載運，事成之後伊
    可獲取二十萬元報酬，只要將貨載到定點後，便會有人將錢
    交與伊，伊知道車上之物係違法物品。九十四年七月十日上
    午丙○○開車載伊去國道八號與縣一三三縣道交會處，伊到
    後大貨車停在田邊且已經發動，丙○○叫伊登上該車，伊就
    打開車門進去，直接從田裡開到國道八號公路，在紅綠燈處
    就有一名矮胖男子交一支無線電給伊，丙○○之所以知道是
    該輛大貨車，是因為丙○○中間有接電話等語明確在卷（偵
    卷第三十一至三十二頁）。惟被告丁○○竟於本院審理中改
    口供稱係聽無線電對講機中有姓名不詳綽號「旺來」之人喊
    價二十萬元徵求司機，伊因缺錢花用而應允，並要求丙○○
    載伊至國道八號駕車載貨，「旺來」是誰伊不知道云云，觀
    被告丁○○前於被捕日即九十四年七月十日之二次警詢及同
    年七月二十七日之偵訊程序中，多次供稱係被告丙○○提供
    此一賺錢機會，前後供述均一致且未見任何歧異矛盾，亦未
    有隻字片語提及「旺來」一人，卻於案件進入審理程序後，
    改口供稱非受被告丙○○指使，而係受「旺來」介紹，且其
    供陳之內容竟與被告丙○○於審理中之供述內容，口徑一致
    ，顯違常理，是其事後改稱係無線電中「旺來」喊價云云，
    顯係維護被告丙○○之詞，不足採憑，而以其前於警詢及偵
    訊中之結證內容，方屬可信。而被告丙○○先於偵訊中供稱
    並未載運丁○○去開大貨車云云（偵卷第三十二頁），復於
    本院準備及審理程序中供稱係因丁○○聽到無線電裡有人喊
    價二十萬元，受丁○○之要求而載送丁○○至國道八號開貨
    車云云，前後供述兩歧，且亦與證人丁○○於偵查中之結證
    內容不符，所辯亦不可採。
  (三)經本院比對卷內被告丁○○住處000000000號市內
    電話與被告丙○○門號0000000000號行動電話雙
    向通聯紀錄所載，於九十四年七月十日案發前，即九十四年
    七月七日晚上八時二十一分二十五秒、七月八日晚上八時八
    分三十六秒、十時四十四分五十三秒、十一時四十三分四十
    二秒、七月九日凌晨零時四分四十九秒、零時二十一分三十
    九秒、上午六時三十七分四十五秒、六時三十八分二十八秒
    、六時三十八分五十一秒、六時四十六分四十七秒、十時四
    十三分十七秒、十時四十六分四十九秒、下午三時二十四分
    零秒、四時三十一分十三秒、四時五十五分三十五秒、五時
    十一分五十二秒，互有通話紀錄，且時而係由000000
    000號發話，時而係由0000000000號發話，有
    中華電信提供之000000000號通聯紀錄及泛亞電信
    提供之0000000000號通聯紀錄在卷可稽，其中尤
    以在七月八日晚上至七月九日下午間，聯絡頻繁而密集，實
    啟人疑竇，被告丙○○雖供稱係因丁○○欠錢不還而以電話
    催討云云，惟渠等之間不乏深夜時段之通聯紀錄，衡情焉有
    在深夜一般人就寢時間催討借款者，實與一般經驗法則有違
    ，且上揭通聯紀錄均集中在案發前一、二日，於九十四年七
    月六、七日間則未有此等現象，亦徵可疑。
  (四)觀諸卷附大貨車照片（警卷第三十一頁、偵卷第三十五頁）
    ，扣案二八五─ＲＱ號大貨車副駕駛座之門鎖鑰匙孔已遭撬
    開，駕駛座引擎電門鎖亦遭破壞，而以電線接通，而該車失
    竊前業經上鎖，有證人乙○○之證言可稽，堪信係因該竊盜
    集團內負責破壞該車鑰匙孔之成年成員因欠缺該車鑰匙供開
    啟車門及發動電門，故為此一破壞之舉，而以照片中鑰匙孔
    遭破壞之情形觀之，該車鑰匙孔乃以金屬製成，洞口狹小，
    若非使用質地堅硬及尖銳之器械，實無從加以鑽鑿破壞，是
    以足認該成員必定係攜帶足供兇器使用之物破壞該車鑰匙孔
    ，開啟車門後，再將引擎電門破壞後連接電線以發動該車，
    竊取得手。
  (五)再觀諸卷附雅邦公司提供之照片（偵卷第四十一至四十二頁
    、警卷第三十三至三十四頁），該工廠供存放失竊冷軋鋼捲
    之鐵皮屋，其窗戶之防盜鐵條業遭剪斷破壞、露出大小足供
    一正常體型之成年人出入之缺口，鐵捲門、控制器均被破壞
    等情，業經證人甲○○於偵訊中證述在卷（偵卷第二十八頁
    ），而鐵窗及鐵捲門均屬金屬製品，質地尖硬，若非使用質
    地亦甚堅硬而足供兇器使用之金屬製鐵剪等器械，實無從剪
    斷鐵條及破壞鐵捲門，是以足認該成員必定係攜帶足供兇器
    使用之鐵剪等物破壞鐵窗及鐵捲門，又扣案一百十捲冷軋鋼
    捲，每捲重達二百五十公斤，若非使用機器吊取，實無從僅
    以人力將如此沉重及數量甚多之鋼捲搬運上車，而證人甲○○亦證稱竊賊係以雅邦公司工廠內之天車吊取鋼捲而竊取得
    手，再觀以卷附雅邦公司提供之照片（警卷第三十四頁），
    其工廠鐵皮屋外側空地上，有二八五─ＲＱ號大貨車車輪行
    經該處之痕跡，堪信該竊盜集團之成年成員係先至嘉義縣朴
    子市○○○○○道路旁，將二八五─ＲＱ號大貨車竊取得手
    後，再駕駛該大貨車至雅邦公司工廠內，以天車將一百十捲
    鋼捲依序吊取至大貨車上，得手後即駛離該處，前往國道八
    號與縣一三三縣道交會處，交由前來接手之被告丁○○，並
    由該集團內姓名不詳之黑衣成年男子在紅綠燈口等候交付該
    扣案之無線電對講機一支予丁○○，供聯絡載往銷贓處所。
  (六)本件係被告丙○○以電話聯絡被告丁○○，提供賺取二十萬
    元高額報酬之機會，業經認定如前所述，是以被告丙○○對
    於全部竊取計畫及分工方式當知之甚稔，被告丙○○應與該
    竊盜集團其他成年成員間有犯意聯絡及行為分擔，而論以共
    同正犯。至被告丁○○雖供稱不知該大貨車及所載鋼捲係何
    人竊取云云，惟依上開大貨車啟動鎖遭破壞之情形及未以正
    常鎖匙啟動之狀態（詳如前述），以被告丁○○平日從事貨
    運為業之經驗，豈有不知大貨車來源可疑之可能！另參之被
    告丁○○於本院審理中供稱平日跑一趟車可賺取二千五百元
    等語，所言合乎一般社會行情，此部分堪以採信，惟復供稱
    對講機中「旺來」說貨載至指定地點，就會有人支付二十萬
    元報酬，車要開去何處，伊也不知道云云，衡情以二十萬元
    與二千五百元之懸殊差距，被告丁○○亦自承知悉所載運之
    鋼捲有問題等語，則若非有相當把握可取得二十萬元之高額
    報酬，又豈會甘冒被查緝之風險而鋌而走險？是被告丁○○
    稱僅聽聞「旺來」在對講機中喊價即前往載運，不知「旺來
    」係誰，亦不清楚何人將支付二十萬元報酬予伊云云，顯與
    常情有悖，此部分所述亦無足取，應認被告丁○○對於竊取
    計畫及分工方式有所知悉，並對於分贓方式有相當把握，始
    為此犯行，其既對於全部竊取犯行有犯意聯絡，並參與駕駛
    贓車載送贓物之行為分擔，且為事後可分得二十萬元之約定
    ，自亦應就全部竊取犯行論以共同正犯。
二、按刑法第三百二十一條第一項第三款之攜帶兇器竊盜罪，係
    以行為人攜帶兇器竊盜為其加重條件，此所謂兇器，其種類
    並無限制，凡客觀上足對人之生命、身體、安全構成威脅，
    具有危險性之兇器均屬之，且祇須行竊時攜帶此種具有危險
    性之兇器為已足，並不以攜帶之初有行兇之意圖為必要，最
    高法院著有七十九年臺上字第五二五三號判例可資參照。就
    竊取二八五─ＲＱ號大貨車之部分，核被告二人所為，均係
    犯刑法第三百二十一條第一項第三款之攜帶兇器竊盜罪。就
    竊取冷軋鋼捲之部分，核被告二人所為，均係犯刑法第三百
    二十一條第一項第二款、第三款之攜帶兇器、毀壞門扇竊盜
    罪。被告二人與該姓名不詳之黑衣成年男子及其他竊盜集團
    成年成員間，有犯意聯絡及行為分擔，均應論以共同正犯。
    被告二人所犯上開二罪，時間緊接，方法相同，觸犯構成要
    件相同之罪名，顯係基於概括犯意反覆為之，為連續犯，均
    應依刑法第五十六條之規定論以較重之攜帶兇器、毀壞門扇
    竊盜罪，並均加重其刑。公訴意旨認被告二人所犯上開二竊
    盜罪間，有方法、目的之牽連關係而應論以牽連犯乙節，容
    有誤會。爰審酌被告丙○○前於九十四年間因竊盜案件，經
    臺灣嘉義地方法院判處有期徒刑六月，緩刑四年，緩刑期內
    付保護管束，於九十四年六月十六日確定，現仍在緩刑期間
    內，仍不知警惕，被告丁○○曾受有觀察、勒戒之保安處分
    ，二人素行均不佳，有臺灣高等法院被告前案紀錄表二份在
    卷可憑，竊取之財物價值，就大貨車部分高達三十餘萬元，
    就鋼捲部分高達一百萬元，且犯後均欠缺悔意，態度不佳，
    惟竊取之次數僅二次，所得財物復均發還被害人，惟已造成
    被害人之損害，又尚未與被害人達成和解等一切情狀，認檢
    察官就被告丙○○具體求刑二年六月、就被告丁○○具體求
    刑一年六月稍嫌過重，而分別量處如主文所示之刑，以資懲
    儆。扣案之無線電對講機一支，係其他共犯所有供犯本罪所
    用之物，爰依刑法第三十八條第一項第二款之規定宣告沒收
    。至其他共犯持以破壞鑰匙孔、電門鎖、鐵窗及鐵捲門之不
    詳兇器，因未扣案，復無證據證明尚屬存在，為免將來執行
    之困難，爰不為沒收之諭知，附此敘明。
據上論斷，應依刑事訴訟法第二百九十九條第一項前段，刑法第
二十八條、第五十六條、第三百二十一條第一項第二款、第三款
、第三十八條第一項第二款，判決如主文。
本案經檢察官戊○○到庭執行職務。
中　　華　　民　　國　　94　　年　　12　　月　　6 　　日
　　　　　　　　　刑事第一庭  審判長法　官　沈揚仁
                                    法  官  洪榮家
                                    法  官  張婷妮
以上正本證明與原本無異。
如不服本判決，應於收受送達後10日內向本院提出上訴書狀（應
附繕本）。
　　　　　　　　　　　　　　　　　　書記官  陳姿利
中　　華　　民　　國　　94　　年　　12　　月　　8 　　日
附錄本案論罪科刑法條
中華民國刑法第三百二十一條第一項第二款、第三款
犯竊盜罪而有左列情形之一者，處六月以上、五年以下有期徒刑
：
二  毀越門扇、牆垣或其他安全設備而犯之者。
三  攜帶兇器而犯之者。
